Images des répertoires du notaire Gustave Robin pour l'étude XV
Archives nationales de France
Images des répertoires du notaire Gustave Robin pour l'étude XV
3 janvier 1862 - 15 juillet 1886
MC/RE/XV/30 - MC/RE/XV/35
Robin, Gustave; Etude XV
6 registres
Archives nationales de France
Minutes et répertoires: la loi 2008-696 du 15 juillet 2008 relative aux archives a fixé à 75 ans à compter de la date de l'acte, ou à 25 ans à compter de la date du décès de l'intéressé si ce délai est plus bref, le délai de communication des minutes et répertoires des notaires; ce délai est porté à 100 ans à compter de la date de l'acte si le document se rapporte à un mineur (code du Patrimoine, articles L213-2, 4e d et 5e).
Autres documents de l'étude (dossiers de clients, comptabilité...): s'agissant d'archives privées, ces documents sont communicables selon les modalités fixées par le déposant ou le donateur.
Certains documents ne sont pas accessibles sous leur forme originale en raison de leur mauvais état de conservation.
Registres entrés aux Archives nationales en 1978.
Images des répertoires de l’étude XV
Archives de l'étude XV
répertoire d'officier public ministériel
- Répertoire chronologique pour la période du 3 janvier 1862 au 31 mai 1864, 3 janvier 1862 - 31 mai 1864; MC/RE/XV/30; Ce répertoire comporte 64 feuillets et fait partie d'un registre de 200 feuillets de papier manuscrits, hauteur 35 cm x largeur 24 cm composé des cahiers foliotés par le notaire. Le registre est en mauvais état: il est dérelié; les feuillets 162 à 200 sont détachés.
  Registre folioté en 2003 (foliotation non visible à l'écran)
  Le registre contient aussi le répertoire du notaire Auguste Henri Chatelain pour la période du 11 octobre 1856 au 31 décembre 1861.
  Le répertoire contient les informations suivantes: 1. le n° de l'acte dans l'année; 2. date du jour; 3. nature de l'acte passé en brevet; 4. nature de l'acte passé en minute; 5. nom, prénom, domicile des parties, indication sur la situation et les prix des biens; 6. date d'enregistrement de l'acte; 7. droits d'enregistrement.
  Attention: seuls les actes passés en minute sont conservés; les actes mentionnés dans le répertoire comme passés en simple brevet (colonne 3) ne sont pas conservés par les notaires et ne sont donc pas versés au Minutier (ils sont remis aux clients).
  répertoire
  - Liste chronologique des actes pour la période du 3 janvier au 31 décembre 1862, 3 janvier - 31 décembre 1862; 137 r°-165 v°; 28 feuillets
  - Liste chronologique des actes pour la période du 2 janvier au 31 décembre 1863, 2 janvier - 31 décembre 1863; 165 v°-190 v°; 25 feuillets
  - Liste chronologique des actes pour la période du 2 janvier au 31 mai 1864, 2 janvier - 31 mai 1864; 190 v°-200 v°; 10 feuillets
- Répertoire chronologique pour la période du 1er juin 1864 au 30 avril 1869, 1er juin 1864 - 30 avril 1869; MC/RE/XV/31; Un registre de 201 feuillets de papier manuscrits, hauteur 35 cm x largeur 24 cm, composé des cahiers foliotés par le notaire. Le registre est en mauvais état et dérelié; le f° 11 est déchiré.
  - Liste chronologique des actes pour la période du 1er juin au 31 décembre 1864, 1er juin - 31 décembre 1864; 1 r°-18 r°; 18 feuillets
  - Liste chronologique des actes pour la période du 2 janvier au 30 décembre 1865, 2 janvier - 30 décembre 1865; 18 v°-52 r°; 34 feuillets
  - Liste chronologique des actes pour la période du 2 janvier au 31 décembre 1866, 2 janvier - 31 décembre 1866; 52 r°-95 v°; 43 feuillets
  - Liste chronologique des actes pour la période du 2 janvier au 31 décembre 1867, 2 janvier - 31 décembre 1867; 95 v°-144 r°; 49 feuillets
    - du 2 janvier au 29 juin 1867, 2 janvier - 29 juin 1867; 95 v°-122 r°; 27 feuillets
    - du 1er juillet au 31 décembre 1867, 1er juillet - 31 décembre 1867; 122 r°-144 r°; 22 feuillets
  - Liste chronologique des actes pour la période du 2 janvier au 31 décembre 1868, 2 janvier - 31 décembre 1868; 144 r°-185 r°; 41 feuillets
  - Liste chronologique des actes pour la période du 2 janvier au 30 avril 1869, 2 janvier - 30 avril 1869; 185 r°-201 v°; 16 feuillets
- Répertoire chronologique pour la période du 1er mai 1869 au 31 juillet 1874, 1er mai 1869 - 31 juillet 1874; MC/RE/XV/32; Un registre de 202 feuillets de papier manuscrits, hauteur 30 cm x largeur 24 cm, composé des cahiers foliotés par le notaire. Le registre est en bon état.
  - Liste chronologique des actes pour la période du 1er mai au 31 décembre 1869, 1er mai - 31 décembre 1869; 1 r°-26 v°; 31 feuillets
  - Liste chronologique des actes pour la période du 3 janvier au 30 décembre 1870, 3 janvier - 30 décembre 1870; 26 v°-60 r°; 34 feuillets
  - Liste chronologique des actes pour la période du 2 janvier au 30 décembre 1871, 2 janvier - 30 décembre 1871; 60 v°-92 r°; 32 feuillets
  - Liste chronologique des actes pour la période du 2 janvier au 31 décembre 1872, 2 janvier - 31 décembre 1872; 92 r°-138 v°; 46 feuillets
    - du 2 janvier au 29 juin 1872, 2 janvier - 29 juin 1872; 92 r°-116 r°; 24 feuillets
    - du 1er juillet au 30 décembre 1872, 1er juillet - 30 décembre 1872; 116 r°-138 v°; 22 feuillets
  - Liste chronologique des actes pour la période du 2 janvier au 31 décembre 1873, 2 janvier - 31 décembre 1873; 138 v°-179 r°; 41 feuillets
  - Liste chronologique des actes pour la période du 2 janvier au 31 juillet 1874, 2 janvier - 31 juillet 1874; 179 r°-202 v°; 23 feuillets
- Répertoire chronologique pour la période du 1er août 1874 au 5 octobre 1879, 1er août 1874 - 5 octobre 1879; MC/RE/XV/33; Un registre de 201 feuillets de papier manuscrits, hauteur 35 cm x largeur 24 cm, composé des cahiers foliotés par le notaire. Le registre est en mauvais état et dérélié; le f° 188 a une tache d'encre.
  - Liste chronologique des actes pour la période du 1er août au 31 décembre 1874, 1er août - 31 décembre 1874; 1 r°-16 v°; 16 feuillets
  - Liste chronologique des actes pour la période du 2 janvier au 31 décembre 1875, 2 janvier - 31 décembre 1875; 16 v°-53 r°; 37 feuillets
  - Liste chronologique des actes pour la période du 3 janvier au 31 décembre 1876, 3 janvier - 31 décembre 1876; 53 r°-88 v°; 35 feuillets
    - du 3 janvier au 30 juin 1876, 3 janvier - 30 juin 1876; 53 r°-69 v°; 16 feuillets
    - du 1er juillet au 31 décembre 1876, 1er juillet - 31 décembre 1876; 70 r°-88 v°; 18 feuillets
  - Liste chronologique des actes pour la période du 2 janvier au 31 décembre 1877, 2 janvier - 31 décembre 1877; 88 v°-131 r°; 43 feuillets
  - Liste chronologique des actes pour la période du 2 janvier au 31 décembre 1878, 2 janvier - 31 décembre 1878; 131 r°-168 r°; 37 feuillets
  - Liste chronologique des actes pour la période du 2 janvier au 5 octobre 1879, 2 janvier - 5 octobre 1879; 168 r°-201 v°; 33 feuillets
- Répertoire chronologique pour la période du 6 octobre 1879 au 11 avril 1884, 6 octobre 1879 - 11 avril 1884; MC/RE/XV/34; Un registre de 200 feuillets de papier manuscrits, hauteur 35 cm x largeur 24 cm, composé des cahiers foliotés par le notaire. Le registre est en bon état. Les ff°46-47 sont blancs; taches d'encre aux ff° 65 r° et 69.
  - Liste chronologique des actes pour la période du 6 octobre au 31 décembre 1879, 6 octobre - 31 décembre 1879; 1 r°-12 r°; 12 feuillets
  - Liste chronologique des actes pour la période du 2 janvier au 31 décembre 1880, 2 janvier - 31 décembre 1880; 12 r°-54 v°; 42 feuillets
  - Liste chronologique des actes pour la période du 3 janvier au 31 décembre 1881, 3 janvier - 31 décembre 1881; 54 v°-102 v°; 48 feuillets
    - du 3 janvier au 30 juin 1881, 3 janvier - 30 juin 1881; 54 v°-79 v°; 25 feuillets
    - du 1er juillet au 31 décembre 1881, 1er juillet - 31 décembre 1881; 79 v°-102 v°; 23 feuillets
  - Liste chronologique des actes pour la période du 2 janvier au 30 décembre 1882, 2 janvier - 30 décembre 1882; 102 v°-147 r°; 45 feuillets
    - du 2 janvier au 30 juin 1882, 2 janvier - 30 juin 1882; 102 v°-128 v°; 26 feuillets
    - du 1er juillet au 30 décembre 1882, 1er juillet - 30 décembre 1882; 128 v°-147 r°; 19 feuillets
  - Liste chronologique des actes pour la période du 2 janvier au 31 décembre 1883, 2 janvier - 31 décembre 1883; 147 r°-187 r°; 40 feuillets
  - Liste chronologique des actes pour la période du 2 janvier au 11 avril 1884, 2 janvier - 11 avril 1884; 187 r°-200 v°; 13 feuillets
- Répertoire chronologique pour la période du 12 avril 1884 au 15 juillet 1886, 12 avril 1884 - 15 juillet 1886; MC/RE/XV/35; Le répertoire comporte 95 feuillets et fait partie d'un registre de 200 feuillets de papier manuscrits, hauteur 35 cm x largeur 24 cm, composé des cahiers foliotés par le notaire. Le registre est en bon état. Une tache d'encre au f°15 v°.
  Le registre contient aussi le répertoire du notaire Maurice Adrien Plicque pour la période du 17 juillet 1886 au 8 octobre 1890.
  - Liste chronologique des actes pour la période du 2 avril au 31 décembre 1884, 2 avril - 31 décembre 1884; 1 r°-28 v°; 28 feuillets
  - Liste chronologique des actes pour la période du 2 janvier au 31 décembre 1885, 2 janvier - 31 décembre 1885; 28 v°-67 v°; 39 feuillets
  - Liste chronologique des actes pour la période du 2 janvier au 15 juillet 1886, 2 janvier - 15 juillet 1886; 67 v°-95 r°; 28 feuillets